臺灣基隆地方法院基隆簡易庭小額民事判決
110年度基小字第415號
原      告  陳家旖  
被      告  陳伯恩  

上列當事人間請求給付借款事件，本院於民國110年4月20日言詞
辯論終結，判決如下：
    主  文
被告應給付原告新臺幣(下同)1萬6,100元，及自110年3月9日起
至清償日止，按年息5%計算之利息。
原告其餘之訴駁回。
訴訟費用1,000元由被告負擔392元，餘由原告負擔。
本判決得假執行。但被告如於假執行程序實施前，以1萬6,100元
為原告供擔保後，得免為假執行。
　　事實及理由要領
一、原告起訴主張：被告與原告為男女朋友期間，向原告借款4
    萬6,100元(含繳納汽車貸款1萬2,800元、房屋貸款4,500元
    、罰金2萬5,000元、購置熊貓外送箱子及制服2,000元、代
    購貓砂及飼料1,800元），惟被告僅清償5,000元，尚餘4萬1
    ,100元未清償，故請求法院判決：被告應給付原告4萬1,100
    元及自起訴狀繕本送達翌日起至清償日止，按年息5%計算之
    利息。
二、被告抗辯：被告僅向原告借款2萬1,100元，且已清償5,000
    元，故應僅欠原告1萬6,100元未清償。雙方共同承租房屋時
    之押金5萬元是一人一半，然原告的2萬5,000元原告是給被
    告的，並不是被告向原告借的等語。
三、原告主張被告與其為男友朋友期間向其借款繳納房屋貸款、
    汽車貸款、購置熊貓外送箱子及制服，另請原告代為購買貓
    砂及飼料，尚積欠原告1萬6,100元部分，為被告所不爭執，
    堪認原告此部分主張為真實。惟原告主張被告尚被告另向其
    借款2萬5,000元繳納罰金，則為被告所否認，按當事人主張
    有利於己之事實者，就其事實有舉證之責任，民事訴訟法第
    277條前段定有明文。所謂舉證係指就爭訟事實提出足供法
    院對其所主張者為有利認定之證據而言，若所舉證據，不能
    對其爭訟事實為相當之證明，自無從認定其主張為真正。又
    民事訴訟如係由原告主張權利者，應先由原告負舉證之責，
    若原告先不能舉證，以證實自己主張之事實為真實，則被告
    就其抗辯事實即令不能舉證，或其所舉證據尚有疵累，亦應
    駁回原告之請求（最高法院17年上字第917號判決參照）。
    是原告應就此利己部分負舉證責任。
四、原告固提出被告所不爭執之兩造間之LINE即時通訊對話記錄
    列印資料，主張原告向被告表示借款之內容包括2萬,000元
    部分，被告並未予反駁，僅是回覆原告至月底始能還錢云云
    ，然按稱消費借貸者，於當事人間必本於借貸之意思合致，
    而有移轉金錢或其他代替物之所有權於他方之行為，始得當
    之，是以消費借貸，因交付金錢之原因多端，除有金錢之交
    付外，尚須本於借貸之意思而為交付，方克成立，倘當事人
    主張與他方有消費借貸關係存在者，自應就該借貸意思互相
    表示合致及借款業已交付之事實，均負舉證之責任，其僅證
    明有金錢之交付，未能證明借貸意思表示合致者，仍不能認
    為有該借貸關係存在（最高法院98年度台上字第1045號判決
    參照）。觀諸原告提出雙方間之LINE即時通訊對話內容，有
    關系爭2萬5,000元款項係被告向原告借貸僅係原告對被告單
    方面之陳述，再酌以雙方之對話內容：2020年10月4日下午
    4:27（原告）錢準備好了嗎
　　4:43（被告）嗯
　　4:45 (原告) 00000-0000＝41100
　　4:45 (原告) 何時有空匯給我還是
　　4:53 (被告) 第一25000是當初你跟凱歌講要給我的，並不 
                 是借（略）
　　5:14 (原告) 請別這樣這麼不要臉，我有說有錢要還我
　　5:18 (原告) 我有親口說不用還我嗎?我說先借你
　　5:19 (原告) 當初是因為你要繳罰金，我才先幫你
  　　　　　　  我事後也有說有錢要還我　沒有嗎？
　 　　　(被告) 當初是我跟你提兩萬五能否給我，是你說要  
                幫我最後一次給人家錢還要事後跟人家拿啊？
　　5:20 (原告) 幫你是借你，不是給你搞清楚
　　5:22 (被告) 當初是跟你說你那兩萬五能否讓給我我去你  
                家的時候你後面說好讓你我最後一次借的我  
                認給的不認
　　5:35 (原告) 對我説25000先拿給你繳罰金，但我沒有說過 
                 不跟你拿回25000這件事(略)　　　　　　
    上開對話內容，原告是表示「先幫你」「先給你繳罰金」「
    有錢要還我」，衡諸兩造間曾為男女朋友，為兩造不爭執之
    事項，益徵系爭2萬5,000元確實係雙方基於感情因素，原告
    應被告要求幫忙被告先給被告，被告甚且回應「25000是當
    初你跟凱歌講要給我的，並不是借」，是上開對話內容自不
    足以證明兩造間就系爭2萬5,000元款項有借貸之合意，此外
    ，原告復未提出其他積極證據以實其說，因此，系爭對話內
    容自不足以逕認兩造間就系爭2萬5,000元款項有消費借貸之
    合意存在。
五、結論：原告依消費借貸法律關係請求被告給付1萬6,100元，
    而依民法第229條第2項、第233條第1項、第203條規定，原
    告請求被告給付的金額，應自起訴狀繕本送達之次日即110
    年3月9日（見本院卷第71頁）起，依照年息5%計算之利息，
    為有理由，應予准許，超過此部分之請求，就沒有理由，應
    予駁回。
六、本件訴訟的事實已經明確，當事人提出其他的攻擊防禦方法
    及證據，都已經法院詳細斟酌，經認定不會影響本判決的結
    果，所以不再一一論述。
七、本件係依小額訴訟程序為原告部分勝訴之判決，就原告勝訴
    部分應依職權宣告假執行，併依職權宣告被告如為原告預供
    擔保後，得免為假執行；並依職權確定訴訟費用額即第一審
    裁判費為1,000元，應由被告負擔392元，餘由原告負擔。
八、據上論結，本件原告之訴為一部有理由，一部無理由，依民
    事訴訟法第436條之20、第436條之23、第436條第2項、第79
    條及第392條第2項，判決如主文。
中　　華　　民　　國　　110 　年　　5 　　月　　4 　　日
          　　　　基隆簡易庭法　官　林淑鳳
以上正本係照原本作成。
對於本件判決如有不服，應於收受送達後20日內向本院提出上訴
書狀，上訴於本院合議庭，並按他造當事人之人數附具繕本。
當事人之上訴，非以判決違背法令為理由不得為之，上訴狀應記
載上訴理由，表明下列各款事項：
㈠原判決所違背之法令及其具體內容。
㈡依訴訟資料可認為原判決有違背法令之具體事實。
如委任律師提起上訴者，應一併繳納上訴審裁判費。
中　　華　　民　　國　　110 　年　　5　　月　　4　　日
                            書記官　陳櫻姿